臺灣雲林地方法院刑事判決　　　　　　　　　　　　九十一年度交簡上字第一八號
　　上　訴　人　臺灣雲林地方法院檢察署檢察官
　　被　　　告　乙○○
右列被告因過失傷害案件，上訴人不服本院中華民國九十一年三月十八日刑事簡易判
決（九十一年簡字第三號，檢察官聲請簡易判決處刑案號：九十一年偵字第二八五四
號），提起上訴，本院第二審合議庭判決如左：
    主  文
上訴駁回。
    事實證據及理由
一、本件犯罪事實、證據及理由引用第一審簡易判決書（如附件）。
二、檢察官上訴意旨雖認被告之過失行為造成告訴人二人受傷，雖然告訴人甲○○與
    有過失，但被告之過失行為如再予輕判，無異變相鼓勵大眾不遵守交通規則，無
    法令被告心生警惕，原審處拘役四十日量刑過輕云云。查被告乙○○前無犯罪紀
    錄，有台灣高等法院被告全國前案紀錄表在卷可參，足見其素行良好，本件車禍
    造成被告胸部挫傷、右下肢擦傷、左膝擦傷等傷害，有診斷證明書在卷可明，其
    車輛之損害亦甚為嚴重，有現場照片附卷可憑，其並自承受損金額為新台幣二十
    萬元左右，足認被告因本件車禍已受損甚鉅，而告訴人甲○○於本件車禍過失程
    度亦屬同等嚴重，然被告於偵查中已撤回對告訴人二人過失傷害案件之告訴，致
    檢察官對告訴人二人為不起訴處分，但告訴人卻未對被告為相等對待，未撤回對
    被告之告訴，而由檢察官聲請本院對被告簡易判決處刑，且經過幾次協調，告訴
    人與被告均無法達成民事損害賠償和解，告訴人於庭訊中對被告之損害亦無賠償
    之意，其結果導致告訴人未受有任何負擔，而同樣受有傷害之被告，卻因本案多
    次到院開庭，並須受不利益之刑事判決，就個案之公平正義而言，本院認被告不
    宜重判，就被告日後更生警惕一事，本院檢視被告所受之上述損害及其素行，認
    為判處被告拘役四十日（如易科罰金，以百元折算一日），緩刑二年，已足達
    此功能。至於判決對社會之宣示意義，本應細酌判決內容而定，非可僅視被告之
    過失程度、告訴人之傷害情形，即遽論法院對此類型案件均予輕判。本件原審認
    事用法均無違誤，量刑亦稱妥適，檢察官上訴稱原審量刑過輕，為無理由，應予
    駁回。
據上論斷，應依刑事訴訟法第四百五十五條之一第三項、第三百六十八條、第三百七
十三條，判決如主文。
中      華      民      國    九十一    年      七      月      八      日
                                        臺灣雲林地方法院刑事第一庭
                                            審判長法官  紀  文  勝
                                                  法官  蔡  碧  蓉
                                                  法官  侯  廷  昌
右正本證明與原本無異。
不得上訴。
                書記官  蔡  金  保
中      華      民      國    九十一    年      七      月      八      日
中華民國刑法第二百八十四條
 (過失傷害罪)
因過失傷害人者，處六月以下有期徒刑、拘役或五百元以下罰金，致重傷者，處一年
以下有期徒刑、拘役或五百元以下罰金。
從事業務之人，因業務上之過失傷害人者，處一年以下有期徒刑、拘役或一千元以下
罰金，致重傷者，處三年以下有期徒刑、拘役或二千元以下罰金。
